【裁判字號】    95,訴,677
【裁判日期】    950822
【裁判案由】    毒品危害防制條例
【裁判全文】
臺灣桃園地方法院刑事判決          95年度訴字第677號
公  訴  人  臺灣桃園地方法院檢察署檢察官
被      告  乙○○
指定辯護人  本院公設辯護人甲○○
上列被告因違反毒品危害防制條例案件，經檢察官提起公訴（94
年度毒偵字第5979號、95年度毒偵字第238 號）及移送併案審理
（95年度毒偵字第1240號、95年度毒偵字第1392號），經本院訊
問被告後，被告自白犯罪，檢察官聲請協商判決，經本院合議庭
裁定由受命法官改依簡式審判程序後為協商判決，本院判決如下
：
    主  文
乙○○連續施用第一級毒品，處有期徒刑柒月。扣案之第一級毒
品海洛因參包（合計淨重零點玖貳公克，空包裝共重壹點貳柒公
克）均收銷燬之。又連續施用第二級毒品，處有期徒刑陸月。扣
案之第二級毒品甲基安非他命捌包（其中陸包驗餘淨重貳貳點零
玖公克，空包裝共重貳點零玖公克，其中壹包毛重零點貳零參公
克，其中壹包毛重零點貳公克）、含有第二級毒品甲基安非他命
之吸食器壹個均沒收銷燬之，扣案之削尖吸管壹支、吸食器壹組
、玻璃球貳個均沒收。應執行有期徒刑拾壹月。扣案之第一級毒
品海洛因參包（合計淨重零點玖貳公克，空包裝共重壹點貳柒公
克）、第二級毒品甲基安非他命捌包（其中陸包驗餘淨重貳貳點
零玖公克，空包裝共重貳點零玖公克，其中壹包毛重零點貳零參
公克，其中壹包毛重零點貳公克）、含有第二級毒品甲基安非他
命之吸食器壹個均沒收銷燬之，扣案之削尖吸管壹支、吸食器壹
組、玻璃球貳個均沒收。
    事實及理由
一、犯罪事實：乙○○於民國94年間，因施用毒品案件，經本院
    以94年度毒聲字第606號裁定令入勒戒處所觀察、勒戒後，
    認無繼續施用毒品之傾向，於94年5月23日執行完畢出所，
    並經臺灣桃園地方法院檢察署檢察官於94年5月24日以94年
    度毒偵字第2329號為不起訴處分確定。詎仍不知悔改，未戒
    除毒癮，於前述觀察勒戒執行完畢釋放後5年內，復各基於
    施用第1級毒品海洛因、第2級毒品甲基安非他命之概括犯意
    ，於94年10月16日、94年12月26日、95年2月10日某時，在
    其位於桃園縣八德市○○路233號住處，以將海洛因捲入香
    煙吸食之方式，連續3次施用海洛因，及於94年10月16日、
    94年12月26日、95年2月10日、95年2月22日某時，以將甲基
    安非他命置於玻璃球製吸食器內，點火燃燒底部，吸食產生
    煙霧之施用方式，連續4次施用甲基安非他命。嗣經警於94
    年10月17日17時許，在桃園縣八德市○○路233號前查獲，
    並當場扣得海洛因3包（合計淨重0.92公克，空包裝共重1.2
    7公克）、甲基安非他命6包（驗餘淨重22.09公克，空包裝
    共重2.09公克）、削尖吸管1支、吸食器1組；又於同年12
    月27日17時55分許，在桃園縣八德市○○路233號前查獲，
    並當場扣得甲基安非他命1包（含袋毛重0.203公克）、含甲
    基安非他命之吸食器1個、玻璃球2個；又於95年2月11日17
    時50分許，在桃園縣八德市○○路233號前查獲，並扣得甲
    基安非他命1包（毛重0.2公克）；又於95年2月23日0時10
    分許，在桃園縣桃園市○○街273巷口查獲。案經桃園縣政
    府警察局八德分局、平鎮分局、大溪分局報告臺灣桃園地方
    法院檢察署檢察官偵查後起訴及移送併案審理。
二、本件被告乙○○違反毒品危害防制條例為死刑、無期徒刑、
    最輕本刑3 年以上有期徒刑以外之罪或高等法院管轄第1 審
    案件以外之罪，經被告於準備程序就被訴事實為有罪之陳述
    ，經告知簡式審判程序之旨，並聽取被告及檢察官之意見後
    ，經本院合議庭依刑事訴訟法第273 條之1 規定，裁定改依
    簡式審判程序，並由受命法官獨任審理，核先敘明。
三、證據：
（一）被告於警詢、偵查及本院審理時之自白。
（二）臺灣檢驗科技股份有限公司濫用藥物陽性尿液檢驗報告1
      紙、臺灣尖端先進生技醫藥股份有限公司濫用藥物陽性尿
      液檢驗報告3紙。
（四）法務部調查局94年12月23日調科壹字第080010353號鑑定
      通知書1紙。
（五）憲兵司令部刑事鑑識中心95年2月8日（95）安鑑字第0017
      9號鑑驗通知書1紙。
（六）行政院衛生署管制藥品管理局管檢字第0950000692號檢驗
      成績書1紙。
（七）內政部警政署刑事警察局95年3月8日刑鑑字第0950017568
      號鑑定書1紙。
（八）扣案之海洛因3包（合計淨重0.92公克，空包裝共重1.27
      公克）、甲基安非他命8包（其中6包驗餘淨重22.09公克
      ，空包裝共重2.09公克，其中1包毛重0.203公克，其中1
      包毛重0.2公克）、削尖吸管1支、吸食器1組、含甲基安
      非他命之吸食器1個、玻璃球2個。
四、本件被告已認罪，經檢察官與被告於準備程序達成協商之合
    意，其合意內容為：就連續施用第1級毒品部分，願受有期
    徒刑7月之宣告，就連續施用第2級毒品部分，願受有期徒刑
    6月之宣告，應執行有期徒刑11月。經查，上開協商合意並
    無刑事訴訟法第455條之1第1項所列情形之一，檢察官聲請
    改依協商程序而為判決，本院爰不經言詞辯論，於協商合意
    範圍內為協商判決。
五、附記事項：按行為後法律有變更者，適用行為時之法律。但
    行為後之法律有利於行為人者，適用最有利於行為人之法律
    ，刑法第2條第1項定有明文，此條規定乃與刑法第1條罪刑
    法定主義契合，而貫徹法律禁止溯及既往原則，係規範行為
    後法律變更所生新舊法律比較適用之準據法，是刑法第2條
    本身雖經修正，但刑法第2條既屬適用法律之準據法，本身
    尚無比較新舊法之問題，應一律適用裁判時之現行刑法第2
    條規定以決定適用之刑罰法律，先予辨明。又以本次刑法修
    正之比較新舊法，應就罪刑有關之共犯、未遂犯、想像競合
    犯、牽連犯、連續犯、結合犯，以及累犯加重、自首減輕暨
    其他法定加減原因（如身分加減）與加減例等一切情形，綜
    其全部罪刑之結果而為比較，且從刑附屬於主刑，除法律有
    特別規定者外，依主刑所適用之法律（最高法院95年5月23
    日著有95年度第8次刑庭會議決議可資參照）。經查：
（一）被告行為後，刑法第56條連續犯之規定，業於94年1 月7
      日修正公布刪除，並於95年7 月1 日施行，則被告之犯行
      ，因行為後刑法業已刪除連續犯之規定，此刪除雖非犯罪
      構成要件之變更，但顯已影響行為人刑罰之法律效果，自
      屬法律有變更。比較修正前、修正後刑法結果，以修正前
      較為有利於被告。
（二）修正前刑法第51條第5 款規定：「數罪併罰，分別宣告其
      罪之刑，依左列各款定其應執行者：宣告多數有期徒刑者
      ，於各刑中之最長期以上，各刑合併之刑期以下，定其刑
      期。但不得逾20年」，修正後刑法第51條第5 款規定：「
      宣告多數有期徒刑者，於各刑中之最長期以上，各刑合併
      之刑期以下，定其刑期，但不得逾30年」比較結果，修正
      後刑法並非較有利於行為人，依刑法第2 條第1 項前段之
      規定，仍應依修正前刑法定其應執行之刑。
（三）綜合上述各條文修正前、後之比較，揆諸前揭最高法院決
      議及修正後刑法第2條第1項前段、後段規定之「從舊、從
      輕」原則，自應全部適用被告行為時之法律，即修正前刑
      法之相關規定。
六、沒收：扣案之海洛因3包（合計淨重0.92公克，空包裝共重
    1.27公克）、甲基安非他命8包（其中6包驗餘淨重22.09公
    克，空包裝共重2.09公克，其中1包毛重0.203公克，其中1
    包毛重0.2公克）、含甲基安非他命之吸食器1個，均應依毒
    品危害防制條例第18條第1項前段規定，宣告沒收銷燬之。
    另扣案之削尖吸管1支、吸食器1組、玻璃球2個，係被告所
    有供施用甲基安非他命之物，業據被告供明在卷，均應依修
    正前刑法第38條第1項第2款之規定宣告沒收。至於94年10月
    17日、同年12月27日查獲被告時另扣案之白色粉末3包，經
    鑑定結果未發現法定毒品成分，有法務部調查局94年12月23
    日調科壹字第080010353號、95年3月16日調科壹字第080010
    676號鑑定通知書各1紙附卷可稽，又94年10月17日、同年12
    月27日查獲被告時扣案之注射針筒共7支，被告供陳係其友
    人所有，且被告係將海洛因捲入香菸吸食之方式施用海洛因
    ，非以注射方式施用海洛因，是該等針筒並非被告所有供施
    用海洛因所用之物，故上開白粉3包、注射針筒7支，均不予
    宣告沒收。
七、應適用之法條：刑事訴訟法第273條之1、第455條之4第2項
    、第455條之8，毒品危害防制條例第10條第1項、第2項、第
    18條第1項前段，修正後刑法第2條第1項，修正前刑法第11
    條前段、第56條、第51條第5款、第38條第1項第2款。
八、本判決除有刑事訴訟法第455條之4第1項第1款、第2款、第
    4款、第6款、第7款所定情形之一，或違反同條第2項規定者
    外，不得上訴。如有前述得上訴之情形，得自收受判決送達
    之日起10日內，向本院提出上訴書狀，上訴於第2審法院。
中    華    民    國    95    年    8    月     22   日
                  臺灣桃園地方法院刑事第五庭
                      法  官  張明儀
以上正本證明與原本無異。
                      書記官  吳瓊英
中    華    民    國    95    年    9     月    11    日
本案論罪科刑法條：
毒品危害防制條例第10條
施用第一級毒品者，處 6 月以上 5 年以下有期徒刑。
施用第二級毒品者，處 3 年以下有期徒刑。
毒品危害防制條例第18條
查獲之第一、二級毒品及專供製造或施用第一、二級毒品之器具
，不問屬於犯人與否，均沒收銷燬之；查獲之第三、四級毒品及
製造或施用毒品之器具，無正當理由而擅自持有者，均沒入銷燬
之。但合於醫藥、研究或訓練之用者，得不予銷燬。
前項合於醫藥、研究或訓練用毒品或器具之管理辦法，由法務部
會同行政院衛生署定之。


司法院資訊處製作；財團法人民間司法改革基金會備份。
